<?xml version='1.0' encoding='utf-8'?>
<verb default="díchóimeáil" disambig="">
  <verbalNoun default="díchóimeáil" />
  <verbalAdjective default="díchóimeáilte" />
  <tenseForm default="díchóimeáil" tense="Past" dependency="Indep" person="Base" />
  <tenseForm default="díchóimeálamar" tense="Past" dependency="Indep" person="Pl1" />
  <tenseForm default="díchóimeáladar" tense="Past" dependency="Indep" person="Pl3" />
  <tenseForm default="díchóimeáladh" tense="Past" dependency="Indep" person="Auto" />
  <tenseForm default="díchóimeáil" tense="Past" dependency="Dep" person="Base" />
  <tenseForm default="díchóimeálamar" tense="Past" dependency="Dep" person="Pl1" />
  <tenseForm default="díchóimeáladar" tense="Past" dependency="Dep" person="Pl3" />
  <tenseForm default="díchóimeáladh" tense="Past" dependency="Dep" person="Auto" />
  <tenseForm default="díchóimeáladh" tense="PastCont" dependency="Indep" person="Base" />
  <tenseForm default="díchóimeálainn" tense="PastCont" dependency="Indep" person="Sg1" />
  <tenseForm default="díchóimeáilteá" tense="PastCont" dependency="Indep" person="Sg2" />
  <tenseForm default="díchóimeálaimis" tense="PastCont" dependency="Indep" person="Pl1" />
  <tenseForm default="díchóimeálaidís" tense="PastCont" dependency="Indep" person="Pl3" />
  <tenseForm default="díchóimeáiltí" tense="PastCont" dependency="Indep" person="Auto" />
  <tenseForm default="díchóimeáladh" tense="PastCont" dependency="Dep" person="Base" />
  <tenseForm default="díchóimeálainn" tense="PastCont" dependency="Dep" person="Sg1" />
  <tenseForm default="díchóimeáilteá" tense="PastCont" dependency="Dep" person="Sg2" />
  <tenseForm default="díchóimeálaimis" tense="PastCont" dependency="Dep" person="Pl1" />
  <tenseForm default="díchóimeálaidís" tense="PastCont" dependency="Dep" person="Pl3" />
  <tenseForm default="díchóimeáiltí" tense="PastCont" dependency="Dep" person="Auto" />
  <tenseForm default="díchóimeálann" tense="PresCont" dependency="Indep" person="Base" />
  <tenseForm default="díchóimeálaim" tense="PresCont" dependency="Indep" person="Sg1" />
  <tenseForm default="díchóimeálaimid" tense="PresCont" dependency="Indep" person="Pl1" />
  <tenseForm default="díchóimeáiltear" tense="PresCont" dependency="Indep" person="Auto" />
  <tenseForm default="díchóimeálann" tense="PresCont" dependency="Dep" person="Base" />
  <tenseForm default="díchóimeálaim" tense="PresCont" dependency="Dep" person="Sg1" />
  <tenseForm default="díchóimeálaimid" tense="PresCont" dependency="Dep" person="Pl1" />
  <tenseForm default="díchóimeáiltear" tense="PresCont" dependency="Dep" person="Auto" />
  <tenseForm default="díchóimeálfaidh" tense="Fut" dependency="Indep" person="Base" />
  <tenseForm default="díchóimeálfaimid" tense="Fut" dependency="Indep" person="Pl1" />
  <tenseForm default="díchóimeálfar" tense="Fut" dependency="Indep" person="Auto" />
  <tenseForm default="díchóimeálfaidh" tense="Fut" dependency="Dep" person="Base" />
  <tenseForm default="díchóimeálfaimid" tense="Fut" dependency="Dep" person="Pl1" />
  <tenseForm default="díchóimeálfar" tense="Fut" dependency="Dep" person="Auto" />
  <tenseForm default="díchóimeálfadh" tense="Cond" dependency="Indep" person="Base" />
  <tenseForm default="díchóimeálfainn" tense="Cond" dependency="Indep" person="Sg1" />
  <tenseForm default="díchóimeálfá" tense="Cond" dependency="Indep" person="Sg2" />
  <tenseForm default="díchóimeálfaimis" tense="Cond" dependency="Indep" person="Pl1" />
  <tenseForm default="díchóimeálfaidís" tense="Cond" dependency="Indep" person="Pl3" />
  <tenseForm default="díchóimeálfaí" tense="Cond" dependency="Indep" person="Auto" />
  <tenseForm default="díchóimeálfadh" tense="Cond" dependency="Dep" person="Base" />
  <tenseForm default="díchóimeálfainn" tense="Cond" dependency="Dep" person="Sg1" />
  <tenseForm default="díchóimeálfá" tense="Cond" dependency="Dep" person="Sg2" />
  <tenseForm default="díchóimeálfaimis" tense="Cond" dependency="Dep" person="Pl1" />
  <tenseForm default="díchóimeálfaidís" tense="Cond" dependency="Dep" person="Pl3" />
  <tenseForm default="díchóimeálfaí" tense="Cond" dependency="Dep" person="Auto" />
  <moodForm default="díchóimeáladh" mood="Imper" person="Base" />
  <moodForm default="díchóimeálaim" mood="Imper" person="Sg1" />
  <moodForm default="díchóimeáil" mood="Imper" person="Sg2" />
  <moodForm default="díchóimeálaimis" mood="Imper" person="Pl1" />
  <moodForm default="díchóimeálaigí" mood="Imper" person="Pl2" />
  <moodForm default="díchóimeálaidís" mood="Imper" person="Pl3" />
  <moodForm default="díchóimeáiltear" mood="Imper" person="Auto" />
  <moodForm default="díchóimeála" mood="Subj" person="Base" />
  <moodForm default="díchóimeálaimid" mood="Subj" person="Pl1" />
  <moodForm default="díchóimeáiltear" mood="Subj" person="Auto" />
</verb>
